# Basis excel

```{r pacman01,echo=FALSE,warning=FALSE,include=FALSE}
#pacman autoload evt. manglende pakker
if (!require("pacman")) install.packages("pacman")
pacman::p_load(timeDate, DT,plotly,exams,e1071,WriteXLS,maps,rdrop2,knitr,ggplot2,openxlsx,quantmod) #load various packages

```


Forsøg at løse følgende:
Vi vil starte med at hente en version af Excel hvis du ikke allerede har fået en version installeret. Der ligger vejledning omkring it <a href="https://www.cphbusiness.dk/media/1243/itsystemerpc5.pdf" target="_blank">her</a>

Man henter så Office 365 <a href="http://login.efif.dk/" target="_blank">her</a>

Når du har hentet Office 365 fortsætter du med opgaverne i videoerne:

## Selvstudie med videoløsning 1
Se videoen, forsøg derefter at gøre det samme på din egen bærbare som i videoen.

### Basis Excel 1

<br>
<div class='embed-container'><iframe src='https://player.vimeo.com/video/285655354' frameborder='0' webkitAllowFullScreen mozallowfullscreen allowFullScreen></iframe></div>
<br>

## Selvstudie med videoløsning 2
Se videoen, forsøg derefter at gøre det samme på din egen bærbare som i videoen.

### Basis Excel 2

<br>
<div class='embed-container'><iframe src='https://player.vimeo.com/video/285655286' frameborder='0' webkitAllowFullScreen mozallowfullscreen allowFullScreen></iframe></div>
<br>



```{r OMX-data2, include=FALSE}

test <- getSymbols.yahoo(c("DANSKE.CO","SYDB.CO"),env=(.GlobalEnv),src="yahoo",periodicity = "daily",from = "2018-01-01", to = Sys.Date())
ddbsyd <- as.data.frame(cbind(DANSKE.CO[,6]  , SYDB.CO[,6]  ))

names(ddbsyd) <- c("DANSKE BANK","SYDBANK")
# DKdf[is.na(DKdf)] <- 0 #Replace NA with 0

write.xlsx(ddbsyd, file = "Danske aktiekurser.xlsx", sheetName = "Kurser",colNames = TRUE,rowNames = TRUE,firstActiveRow = 2,  firstActiveCol = 2)


```

## Selvstudie med videoløsning 3  
Se videoen herunder, forsøg derefter at sammenligne 2 valgfrie aktier på din egen bærbare som i videoen. Husk der mangler ofte observationer, hvis der er dage uden registreret aktiekurs, skal du fjerne disse fra data.
 
Hvis det driller med formatet af aktiedata, kan du hente en fil med aktiekurser for Danske Bank og Sydbank <a href="Bank aktiekurser.xlsx" download>her</a>.  

```{r,  include=F, echo=FALSE,warning=FALSE}
datatable(data.frame(ddbsyd))
```


### Basis Excel 3  
<br>
<div class='embed-container'><iframe src='https://player.vimeo.com/video/285655173' frameborder='0' webkitAllowFullScreen mozallowfullscreen allowFullScreen></iframe></div>
<br>
<br>


Du kan se oversættelser mellem danske og engelske excel koder <a href="https://excel1.tepedu.dk/excel-oversttelser.html" target="_blank">her</a>  







## Selvstudie med videoløsning 4 
### Basis Excel 4  
Se videoen herunder:

<br>
<div class='embed-container'><iframe src='https://player.vimeo.com/video/285654592' frameborder='0' webkitAllowFullScreen mozallowfullscreen allowFullScreen></iframe></div>
<br>

Besvar følgende spørgsmål, vent med at se videoen med løsningsforslag til du har forsøgt at løse opgaven:  

1. Hent derefter datasættet [Ford Focus.xlsx her](./filer/FordFocus.xlsx) fra mappen med datafiler.   
2. Hvilken bil er den dyreste? Hvad kan evt. forklare, hvorfor netop denne bil er så meget dyrere end de øvrige?   
3. Hvilken bil er den billigste? Hvad kan evt. forklare, hvorfor netop denne bil er så meget billigere? 4. Hvor mange biler er til salg i København?  
5. Hvor mange biler koster under 100.000,-?  
6. Lav et diagram med alder på x-aksen og pris på y-aksen. 

### Løsningsforslag til Ford Focus opgaven

<br>
<div class='embed-container'><iframe src='https://player.vimeo.com/video/285654980' frameborder='0' webkitAllowFullScreen mozallowfullscreen allowFullScreen></iframe></div>
<br>

